臺灣高雄地方法院刑事判決　　　　　　　　　　　　九十三年度易緝字第一八號
　　公　訴　人　臺灣高雄地方法院檢察署檢察官
　　被　　　告　乙○○
右列被告因違反毒品危害防制條例案件，經檢察官提起公訴（九十三年度毒偵字第三
七三號、第一一一四號），及移
本院準備程序進行中，就被訴事實為有罪之陳述，經本院告知簡式審判程序意旨，並
聽取公訴人及被告之意見後，合議裁定由受命法官獨任進行簡式審判程序審理，本院
判決如左：
    主  文
乙○○連續施用第二級毒品，處有期徒刑肆月，如易科罰金，以參佰元折算壹日。扣
案之第二級毒品安非他命貳包（驗後毛重分別為壹點柒公克、零點玖公克）含空包裝
，均沒收銷燬之。
    事  實
一、乙○○前因施用毒品案件，經裁定送觀察、勒戒後，無繼續施用毒品之傾向，於
    九十二年一月三十日觀察、勒戒執行完畢，經台灣高雄地方法院檢察署檢察官以
    九十二年度毒偵字第四五五號處分不起訴處分確定後。復基於施用第二級毒品甲
    基安非他命之概括犯意，自九十三年一月十三日起至九十三年四月十日晚間七時
    二十分許回溯二十四小時內之某時，在高雄市○○路不詳住址之乙○○租屋處，
    以玻璃球燒烤吸食煙氣之方式，以約每三天一次之頻率，施用第二級毒品甲基安
    非他命，嗣於同年一月十五日十一時五十分許在高雄市○○區○○路三五五巷八
    十二弄一號之維也納汽車旅館前查獲，扣得第二級毒品甲基安非他命（驗後毛重
    一．七公克）。又於九十三年二月二十七日二時三十五分許，在鳳山市○○路與
    建國路口為警查獲，並扣得第二級毒品甲基安非他命（驗後毛重○‧九公克），
    另於九十三年四月十日下午四時五十五分許，在高雄市○○區○○路三五六巷一
    號前為警盤詰查獲，並扣得疑似海洛因之物五小包。
二、案經高雄市政府警察局楠梓分局報請臺灣高雄地方法院檢察署檢察官偵查起訴，
    嗣本院訊問被告後，因被告認罪，並詢問檢察官、被告意見後，乃裁定進行簡式
    審判程序。
    理  由
一、本件被告乙○○所犯係死刑、無期徒刑、最輕本刑為三年以上有期徒刑以外之罪
    ，其於準備程序中就被訴事實為有罪之陳述，經法官告知簡式審判程序之旨，並
    聽取公訴人、被告之意見後，認為適宜由受命法官獨任進行簡式審判程序，依刑
    事訴訟法第二百七十三條之一第一項規定，裁定由受命法官獨任進行簡式審判程
    序，合先敘明。
二、訊據被告乙○○對於前揭時地連續施用第二級毒品安非他命多次之犯行，業於本
    院審理中坦承不諱，且被告於九十三年一月十五日、九十三年四月十日分別為警
    查獲當時所採集之尿液，經送高雄市立凱旋醫院檢驗結果，均呈毒品甲基安非他
    命陽性反應，而於九十三年二月二十七日經警查獲時所採集之尿液，經送高雄縣
    政府衛生局檢驗之結果，亦呈毒品甲基安非他命陽性反應，此分別有高雄市立凱
    旋醫院高市凱醫檢字第一五九一號及第一七八六號煙毒尿液檢驗成績書及高雄縣
    政府衛生局九三煙檢字第三二七號煙毒尿液檢驗成績書各一紙在卷可稽。又查扣
    之白色晶體二包，經送請高雄醫學大學附設中和紀念醫院鑑驗結果，確為第二級
    毒品甲基安非他命（分別為驗前毛重一．八公克、驗後毛重一．七公克；驗前毛
    重一公克，驗後毛重○‧九公克）無訛，亦有高雄醫學大學附設中和紀念醫院編
    號九三○五－八、0000－000號檢驗報告各一紙附卷可憑，足見被告之自
    白與事實相符，自可採為論罪科刑之憑據。此外，被告前因施用毒品案件，經裁
    定送觀察、勒戒後，無繼續施用毒品之傾向，於九十二年一月三十日觀察、勒戒
    執行完畢，經台灣高雄地方法院檢察署檢察官以九十二年度毒偵字第四五五號處
    分不起訴處分確定，有臺灣高等法院被告全國前案紀錄表一紙可稽，被告於觀察
    、勒戒執行完畢後五年內，再犯施用毒品之罪，本件事證明確，被告連續施用第
    二級毒品之犯行，洵堪認定，自應依法論科。
三、按安非他命為毒品危害防制條例第二條第二項第二款所稱之第二級毒品，依法不
    得施用。核被告乙○○所為，係犯毒品危害防制條例第十條第二項之施用第二級
    毒品罪。其持有安非他命後，進而施用，其持有行為應被其施用之行為所吸收，
    不另論罪。而移送併案部分（即九十三年四月十日所查獲施用第二級毒品部分）
    雖未據檢察官起訴，惟此部分犯罪事實與檢察官已起訴經論罪之部分，有連續犯
    之裁判上一罪關係，本院自得依法併予審理；又檢察官就被告於九十三年二月二
    十七日查獲施用第二級毒品犯行部分（九十三年度毒偵字第一一一四號），雖另
    行提起公訴（業經本院九十三年度訴字第一一二二一號為不受理判決），惟被告
    此部分犯行因與本件有連續犯之裁判上一罪關係，故亦應由本院依法併予審理，
    附此敘明。又被告先後多次施用第二級毒品甲基安非他命之犯行，時間緊接，方
    法相同，觸犯構成要件相同之罪名，顯係基於概括犯意為之，為連續犯，應依刑
    法第五十六條之規定，以一罪論並加重其刑。爰審酌被告前因施用毒品，經觀察
    勒戒且為不起訴處分後，仍未戒絕毒品，再犯本件施用毒品之罪，顯見其戒除毒
    癮之意志薄弱，惡習未改，惟念及施用毒品乃戕害自己身心之行為，尚未損及他
    人，且其犯後已坦認犯行等一切情狀，量處如主文所示之刑，並諭知易科罰金之
    折算標準，以資懲儆。另扣案之第二級毒品甲基安非他命二包，合計驗後毛重共
    二．六公克，及包裝甲基安非他命之包裝物，因該包裝物與毒品安非他命已無法
    剝離，其性質與毒品無異，均應依毒品危害防制條例第十八條第一項前段之規定
    ，予以宣告沒收銷燬之。另移送併辦部分扣得之疑似海洛因之物五小包，因無關
    於本案施用甲基安非他命之犯行，已另案由檢察官另行處理，併予敘明。
據上論斷，應依第二百七十三條之一第一項、第二百九十九條第一項前段，毒品危害
防制條例第十條第二項、第十八條第一項前段，刑法第十一條、第五十六條、第四十
一條第一項前段，判決如主文。
本案經檢察官甲○○到庭執行職務。
中      華      民      國    九十三    年     十一     月    二十九    日
                                  臺灣高雄地方法院刑事第二庭
                                            法  官    黃宣撫
右正本證明與原本無異。
如不服本判決，應於判決送達後十日內，向本院提出上訴狀。
                                            書記官    謝文心
中      華      民      國    九十三    年     十二     月      一      日
附錄本判決論罪法條全文：
毒品危害防制條例第十條：
  施用第一級毒品者，處六月以上五年以下有期徒刑。
  施用第二級毒品者，處三年以下有期徒刑。
